# 求助陈版主，已清算未售完的房地产项目土增税的疑问。

提问人：liuweisheng 时间：2022-03-30 14:24:30
放低产项目， 21 年进行土地增值税清算整个楼盘共计要缴纳 1000 万元土增税，房产已售90%，截止 21 年底累计计提的土增税是 1000 万元还是 900 万元。谢谢版主解惑。

回答人：chenyiwei
虽然“21年进行土地增值税清算整个楼盘共计要缴纳 1000 万元土增税”，但土地增值税的纳税义务是随着开发产品销售才形成的。对尚未确认销售收入的开发产品不应确认应交土地增值税，而是随着后续的销售逐步确认剩余纳税义务，并计入收入确认期间的“税金及附加”。
如果税务机关的清算通知中明确规定了最后缴纳全部清算税款的期限，与预计最终完成销售的时限无关，则在缴纳清算税款时，对于截至该时点尚未实现销售的部分对应的税款可确认为其他流动资产（预缴税款），到后续实际实现销售时再转入“税金及附加”。但对于长期未实现销售的部分，需对这部分其他流动资产谨慎地进行减值测试和计提减值准备。